臺灣臺中地方法院刑事判決　　　　　 96年度豐簡上字第684號
上　訴　人
即　被　告　乙○○
上列上訴人即被告因家庭暴力防治法案件，不服本院豐原簡易庭
九十五年度豐簡字第四四八號中華民國九十六年六月十三日第一
審簡易判決（聲請案號：台灣台中地方法院檢察署九十六年度偵
字第一二八四九號），提起上訴，本院管轄之第二審合議庭判決
如下：
    主    文
上訴駁回。
乙○○緩刑貳年，緩刑期內付保護管束。
    犯罪事實
一、乙○○係甲○○之夫，二人間具有家庭暴力防制法第三條第
    一款所定之家庭成員關係（雙方已於九十六年八月十四日離
    婚）。乙○○曾經本院依修正前家庭暴力防治法第十三條第
    二項第一款、第二款之規定（修正後為第十四條第一項第一
    款、第二款），於民國九十五年十一月二十七日，核發九十
    五年度家護字第一一二五號民事通常保護令，裁定其不得對
    甲○○實施身體上或精神上不法侵害之行為，且不得直接或
    間接對甲○○為騷擾行為，有效期間為六月。詎乙○○於九
    十五年十二月六日收受上開保護令後，竟基於違反上開保護
    令之犯意，於九十六年五月六日晚上十一時四十分許，在台
    中縣潭子鄉○○街八二巷三五號住處臥房，大聲叫醒已熄燈
    就寢之甲○○，且因甲○○不予理會，進而口出惡言，並徒
    手打破該臥房內梳妝台之鏡子，以此方式騷擾甲○○，對甲
    ○○施以精神上不法侵害之行為，而違反本院所核發之上開
    保護令。
二、案經台中縣警察局豐原分局報請台灣台中地方法院檢察署檢
    察官偵查起訴。
    理    由
一、訊據上訴人即被告乙○○（下稱被告）固坦承其與被害人甲
    ○○係夫妻關係，被害人甲○○曾向本院聲請核發九十五年
    度家護字第一一二五號通常保護令，其並已收受該通常保護
    令，及其於九十六年五月六日晚上十一時四十分許，在台中
    縣潭子鄉○○街八二巷三五號住處臥房，因細故與被害人甲
    ○○發生爭執，致臥房內梳妝台之鏡子破裂等情，惟否認有
    何違反保護令犯行，辯稱伊當時係與被害人甲○○吵架，因
    被害人甲○○講話激怒伊，伊卡到椅子，手不小心碰到梳妝
    台，而打破梳妝台之鏡子，伊沒有違反保護令之意思云云。
    惟查上揭犯罪事實，業據證人即被害人甲○○在本院審理時
    具結證稱當天晚上十點多伊已熄燈睡覺，被告進入臥房，一
    直叫伊起來，因伊白天工作很累，且被告長期不斷重複問伊
    有關伊工作的事情，認為伊工作內容不正當，伊回一、二句
    話，被告一直誣賴伊在外有作對不起他的事情，情緒愈來愈
    激動，就徒手打破梳妝台之鏡子，打破梳妝台之鏡子前有口
    出惡言，罵伊很可惡，將家裡搞的亂七八糟，被告不可能是
    不小心撞破梳妝台之鏡子，因梳妝台前還有東西等語屬實，
    復有本院九十五年度家護字第一一二五號民事通常保護令、
    台中縣警察局豐原分局保護令執行紀錄表影本及現場照片、
    現場圖附卷可稽，並經本院調閱九十五年度家護字第一一二
    五號民事通常保護令案卷查證無訛。依卷附現場照片顯示，
    上開住處臥房內之床舖離梳妝台尚有一段距離，梳妝台之鏡
    子，係位在梳妝台後方靠牆處，案發後鏡面已嚴重破碎滑落
    梳妝台，而分別放置於梳妝台旁邊、前方之衣架及椅子，則
    仍屬完整。參諸證人即被害人甲○○所供上開案發過程，可
    徵該梳妝台之鏡子確因遭受被告故意猛擊，而造成鏡面嚴重
    破碎滑落，其破碎程度，不可能係被告不小心碰觸所致，被
    告所辯無非飾卸之詞，不足採信，其犯行已堪認定。
二、被告上開言語、舉動，不僅打擾已熄燈就寢之被害人甲○○
    ，並製造使被害人甲○○心生畏怖之情境，對被害人甲○○
    施以精神上不法侵害。核被告所為，係犯家庭暴力防治法第
    六十一條第一款、第二款之違反保護令罪。原審適用家庭暴
    力防治法第六十一條第一款、第二款、刑法第十一條、第四
    十一條第一項前段規定，判處被告拘役四十五日，並諭知易
    科罰金之折算標準，經核其認事用法皆無違誤，量刑亦屬妥
    適，被告否認犯罪提起上訴，雖無理由，應予駁回。惟被告
    未曾因故意犯罪受有期徒刑以上刑之宣告，有台灣高等法院
    被告前案紀錄表在卷足憑，本案之所以發生，係因被告與告
    訴人甲○○長期溝通不良，本身欠缺思慮、疑心作祟使然，
    其並未進一步對被害人甲○○施以身體上不法侵害，情節尚
    非重大，且被告現已與被害人甲○○離婚，被害人甲○○在
    本院審理時亦表示可以原諒被告，被告經此次科刑，當知所
    警愓，而無再犯之虞，本院認所宣告之刑，以暫不執行為適
    當，併予宣告緩刑二年，且依家庭暴力防治第三十八條第一
    項規定，諭知緩刑期內付保護管束，以啟自新。
據上論斷，應依刑事訴訟法第四百五十五條之一第一項、第三項
、第三百六十四條、第三百六十八條，刑法第七十四條第一款，
家庭暴力防治法第三十八條第一項，判決如主文。
本案經檢察官丙○○到庭執行職務。
中　　華　　民　　國　九十六　年　　九  　月　　七　　日
                  刑事第五庭    審判長法  官  鍾堯航
                                      法  官  劉麗瑛
                                      法  官  吳崇道
上正本證明與原本無異。
本件不得上訴。
                                      書記官  吳淑願
中　　華　　民　　國　九十六　年　　九  　月　　七　　日
附錄本案論罪科刑法條全文
家庭暴力防治法第六十一條：
違反法院依第十四條第一項、第十六條第三項所為之下列裁定者
，為本法所稱之違反保護令罪，處三年以下有期徒刑、拘役或科
或併科新台幣十萬元以下罰金︰
一、禁止實施家庭暴力。
二、禁止騷擾、接觸、跟蹤、通話、通信或其他非必要之連絡行
    為。
三、遷出住居所。
四、遠離住居所、工作場所、學校或其他特定場所。
五、完成加害人處遇計畫。
